【裁判字號】    98,交簡上,143
【裁判日期】    980819
【裁判案由】    過失傷害
【裁判全文】
臺灣高雄地方法院刑事判決           98年度交簡上字第143號
上  訴  人  臺灣高雄地方法院檢察署檢察官
被      告  甲○○
上列上訴人因被告過失傷害案件，不服中華民國98年4 月13日本
院97年度審交簡字第3739號第一審刑事簡易判決（聲請簡易判決
處刑案號：97年度偵字第28608 號）提起上訴，本院管轄第二審
之合議庭判決如下︰
    主  文
上訴駁回。
甲○○緩刑貳年。
    事  實
一、甲○○於民國97年5月11日15時20分許，駕駛車牌號碼VN-90
    50號自小客車，沿高雄縣旗山鎮○○○路快車道由南向北方
    向行駛，行經旗屏二路與廣和路交岔路口時，欲右轉進入廣
    和路，適顏煜倫亦騎乘車牌號碼7HL-775 號重型機車，沿高
    雄縣旗山鎮○○○路慢車道同方向行經上開路口，甲○○本
    應注意轉彎車輛應讓直行車先行，而依當時天氣晴朗，日間
    有自然光線、路面乾燥鋪設柏油、視距良好等情，並無不能
    注意情況，甲○○竟疏未注意右後方來車，即逕行右轉進入
    廣和路，致顏煜倫閃避不及迎面撞擊，當場人車倒地，受有
    腦震盪無意識喪失、頭皮撕裂傷、顏面及四肢多處擦挫傷之
    傷害。又甲○○於肇事後，尚未被有偵查權限之該管機關發
    覺其姓名及犯罪事實前，自行撥打119 電話報案，經警到場
    處理時，並當場承認其為肇事人而接受裁判。
二、案經顏煜倫訴由臺灣高雄地方法院檢察署檢察官偵查後聲請
    簡易判決處刑。
    理  由
壹、證據能力部分
    按被告以外之人於審判外之陳述雖不符刑事訴訟法第159 條
    之1 至之4 等4 條之規定，而經當事人於審判程序同意作為
    證據，法院審酌該言詞陳述或書面陳述作成時之情況，認為
    適當者，亦得為證據；當事人、代理人或辯護人於法院調查
    證據時，知有刑事訴訟法第159 條第1 項不得為證據之情形
    ，而未於言詞辯論終結前聲明異議者，視為有前項之同意，
    同法第159 條之5 定有明文。本件證人顏煜倫為被告以外之
    人，其於檢察事務官詢問時之證述，經本院審判時提示並告
    以要旨，檢察官、被告均未聲明異議，本院審酌該證據作成
    時並無不當取供之情況，認為適當，得為證據，合先敘明。
貳、實體判決理由部分
一、上開事實，業經被告甲○○於偵查及本院均坦承不諱（偵查
    卷第10至11頁、本院卷第48頁），核與證人即告訴人顏煜倫
    於偵訊時證述相符（偵卷第10至11頁），並有道路交通事故
    現場蒐證照片8 幀（偵卷第5 至6 頁）、道路交通事故現場
    圖（偵卷第13頁）、高雄縣政府警察局旗山分局道路交通事
    故調查報告表(一)、(二)（偵卷第14至15頁）、道路交通事故談
    話紀錄表2 紙（偵卷第16至17頁）、道路交通事故當事人登
    記聯單（偵卷第18頁）在卷為憑，足認被告上開自白，核與
    事實相符，自堪信為真實。
二、汽車行駛至交叉路口轉彎時，應讓直行車先行，為道路交通
    安全規則第102 條第1 項第7 款所明定。本件依道路交通事
    故調查報告表(一)所載，本案發生當時天候晴、日間自然光線
    、視距良好、路面為乾燥、無缺陷、無障礙物之柏油路面等
    情況（偵卷第14頁），並無使被告不能注意之情事，詎被告
    竟疏未注意上揭規定而肇禍，其有過失甚明。而告訴人顏煜
    倫因被告前開過失行為，受有腦震盪無意識喪失、頭皮撕裂
    傷、顏面及四肢多處擦挫傷等傷害，有財團法人長庚紀念醫
    院高雄分院診斷證明書1 紙為憑（偵卷第7 頁），足認被告
    犯行與告訴人所受之傷害間，有相當因果關係。被告過失傷
    害之犯行，堪以認定，應予依法論科。
三、核被告所為，係犯刑法第284 條第1 項前段之過失傷害罪。
    又被告於本件車禍事故發生後，在未有偵查犯罪職務之機關
    或公務員發覺其為犯罪人前，自行撥打119 電話報案，並將
    告訴人送醫治療後，即回案發現場等候，向據報至現場處理
    之警員表明為肇事者，符合自首之情形，有卷附道路交通事
    故談話紀錄表（偵卷第16頁）在卷可稽，被告對於未經發覺
    之犯罪自首而接受裁判，應依刑法第62條前段之規定，減輕
    其刑。
四、原審以被告罪證明確，依刑法第284 條第1 項前段、第62條
    前段、第41條第1 項前段，刑法施行法第1 條之1 ，並審酌
    本件車禍肇因於被告駕駛車輛行經上揭路口，未禮讓直行車
    先行即貿然右轉，致與告訴人所騎乘之機車發生擦撞，被告
    顯有過失，復審酌告訴人受傷之情節，及被告犯後尚能坦承
    犯行等一切情形，量處拘役50日，並諭知以新臺幣1 千元折
    算1 日之易科罰金折算標準，其認事用法並無違誤，量刑亦
    稱妥適。檢察官依告訴人請求提起本件上訴，指摘原審量刑
    過輕，為無理由，應予駁回。又被告於本院98年7 月20 日
    準備程序期日業以2 萬元與告訴人達成和解，並當庭交付告
    訴人簽收，有卷附和解筆錄（本院卷第37頁）可稽，而告訴
    人亦當庭表示願意原諒被告（本院卷第32頁），及被告前雖
    曾因違反毒品危害防制條例案件，經受有期徒刑8 月之宣告
    ，並於92年8 月4 日執行完畢，有臺灣高等法院被告全國前
    案紀錄表可佐等一切情況，然本件被告並非故意犯罪，本院
    認其本件犯行所受宣告刑以暫不執行為適當，爰併為緩刑2
    年之宣告，以勵自新。
據上論斷，應依刑事訴訟法第455 條之1 第1 項、第3 項、第36
8 條，刑法第74條第1 項第2 款，判決如主文。
本案經檢察官乙○○到庭執行職務。
中    華    民    國    98    年    8    月    19    日
                    交通法庭  審判長法  官  李璧君
                                    法  官  鄭峻明
                                    法  官  曾仁勇
以上正本證明與原本無異。
不得上訴。
中    華    民    國    98    年    8    月    19    日
                                    書記官  王紀芸
附錄本判決論罪科刑法條：
刑法第284 條第1 項
因過失傷害人者，處6 月以下有期徒刑、拘役或5 百元以下罰金
，致重傷者，處1 年以下有期徒刑、拘役或5 百元以下罰金。


司法院資訊處製作；財團法人民間司法改革基金會備份。
